【裁判字號】    90,上訴,1806
【裁判日期】    901107
【裁判案由】    毀棄損壞
【裁判全文】
台灣高等法院台中分院刑事判決                    九十年度上訴字第一八六號
    上  訴  人
    即  被  告  丙○○
    選任辯護人  徐正安
右上訴人因毀損案件，不服臺灣苗栗地方法院九十年訴字第一七七號中華民國九十年
八月二十一日第一審判決（起訴案號：臺灣苗栗地方法院檢察署九十年度偵字第二八
二一號），提起上訴，本院判決如左：
      主  文
上訴駁回。
      事  實
一、丙○○曾於民國八十九年三月二十六日因違反廢棄物清理法案件，經法院判處有
    期徒刑一年六月、緩刑四年確定（未構成累犯）。猶不知悔改，為圖設置垃圾轉
    運站，遂於八十六年五月二日、同年十月二十日，分別由其以其姊弟陳香妹、陳
    台華、陳明華等人為承租人、保證人，向張育樺（更名前為乙○○）承租其所有
    坐落苗栗縣銅鑼鄉○○○段第四四０、四四０─一、四四０─二、四三八、四三
    九─一、四三九─二地號等土地。詎丙○○為圖整平上開土地，俾擴大其堆置廢
    棄物空間，竟未經出租人張育樺之同意，基於毀壞他人建築物之故意，自八十七
    年六月間某日起，開始將乙○○所有坐落在上開苗栗縣銅鑼鄉○○○段第四四０
    、四四０─一、四四０─二地號土地上之石綿瓦建築物二棟（起訴書誤載為一棟
    ）予以拆除，並於同年十一月間拆除完畢，足生損害於張育樺。
二、案經張育樺訴由臺灣苗栗地方法院檢察署檢察官偵查起訴。
      理  由
一、訊據被告丙○○對於右揭時、地拆除告訴人張育樺所有上開建物之事實自白不諱
    ，核與告訴人指訴情節相符，並有告訴人所有遭被告拆除前之上開石綿瓦建築物
    照片二幀附卷可稽。被告雖矢口否認有毀損犯行，辯稱：I被告於拆除上開建物
    前，即向告訴人表示，有意將建物拆除以堆放廢棄物之用，並以租約屆滿回復原
    狀或賠償四十八萬元為條件，經告訴人同意。II被告係於八十六年四月至同年十
    月間拆除上開建物，告訴人所稱係於八十七年十月二十日始知拆除一節與事實不
    符云云。
二、本院查：
  (一)本件被告未經告訴人事前明確同意，即將告訴人所有上開建物拆除之事實，業據
    告訴人分別於台灣苗栗地方法院檢察署八十六年度偵字第二０六四號偵查、原審
    審理時指訴明確。
  (二)依台灣苗栗地方法院檢察署八十六年度偵字第二０六四號偵查卷宗所附，由告訴
    人與被告之姐陳香妹，於八十六年五月二日，就告訴人所有坐落在苗栗縣銅鑼鄉
    ○○○段第四四０、四四０─一、四四０─二地號土地上之建物及土地（五百坪
    範圍內）訂立之房屋租賃契約書，載明：房屋有改裝施設之必要須先取得出租人
    （即告訴人）同意後始得自行裝設，且以書寫方式加註：「若乙方（即承租人方
    ）因需要而裝潢屋舍，其費用由乙方自付，若退租時當無條件歸屬甲方（告訴人
    ），不得任意破壞」等語，告訴人於八十六年五月訂約時既仍就系爭建物之使用
    方法為約定，被告所辯，其係於經過告訴人同意後，於八十六年四月間開始拆除
    系爭房舍顯與事實不符。
  (三)被告於原審九十年八月七日審理時供稱：「（問：在何時把坐落於該土地之石棉
    瓦屋拆除？）八十七年六月開始拆的，整個拆完是同年十一月間」「（拆石棉瓦
    屋時，有無經過告訴人的同意？）告訴人有說考慮看看，後來告訴人沒有答覆」
    等語。告訴人於原審審理及本院調查時，亦陳稱當時確實是向被告表示考慮看看
    等語，而「考慮看看」就其文意，依通常之了解，顯非同意甚明。
  (四)至被告已於事後支付告訴人四十八萬元一節，雖為告訴人所坦認且依此表示原諒
    被告云云，然查本件建物之拆除時間為八十七年間，而依原審法院八十九年度訴
    字第一五一號刑事卷宗所附告訴人之補充理由書所載，至少於八十九年七月間，
    被告尚未支付上開款項，參酌告訴人九十年八月七日原審審理時，於收受上開款
    項且當庭向法官表示請求原諒被告時，仍要求被告重建上開建物觀之，是亦難以
    事後支付之款項推論告訴人有事前同意之事實。
    綜合上述，本件事證明確，被告毀損犯行應堪認定，應予依法論科。
三、核被告丙○○所為係犯刑法第三百五十三條第一項之毀壞他人建築物罪。至公訴
    意旨認被告係於八十七年十一月間某日拆除告訴人張育樺所有之石綿瓦建築物一
    等語，惟查，被告係於八十七年六月間某日開始拆除上開石綿瓦建築物，並於同
    年十一月間拆除完畢，而所拆除之石綿瓦建築物係二棟等情，業據告訴人於原審
    審理中指訴甚詳，並有遭拆除前之上開石綿瓦建築物照片二幀附卷可憑，且經被
    告於原審九十年八月七日審理時供承不諱，是公訴人上揭意旨，容有誤會，附此
    敘明；另徵諸本件被告拆除告訴人所有之上開建物，其目的係為整平土地擴大其
    堆置廢棄物空間等情，顯見被告於著手拆除告訴人建物之時，即具有將上開二棟
    建物同時拆除之故意，且上揭建物均屬告訴人所有，是被告縱同時拆除二棟建物
    ，其犯行亦僅係屬單純之一罪；另其拆除時間縱係自八十七年六月間某日起至同
    年十一月間止，惟其目的僅係單一的毀壞建築物，是其犯行亦僅係毀壞建物罪之
    接續犯，併此敘明。
四、原審因而適用刑事訴訟法第二百九十九條第一項前段，刑法第三百五十三條第一
    項之規定，並審酌被告之品行、犯罪之動機、目的、手段、所生之危害及犯罪後
    態度等一切情狀，量處有期徒刑八月，其認事用法核無違誤，量刑亦屬允當，上
    訴意旨猶執陳詞否認犯罪，其上訴為無理由，應予駁回。
五、據上論斷，應依刑事訴訟法第三百六十八條，判決如主文。
本案經檢察官甲○○到庭執行職務。
中       華       民       國   九  十    年    十一     月    七       日
                                臺灣高等法院臺中分院刑事第四庭
                                      審判長法  官  洪  耀  宗
                                            法  官  江  德  千
                                            法  官  劉  登  俊
右正本證明與原本無異。
如不服本判決應於收受送達後十日內向本院提出上訴書狀，其未敘述上訴之理由者並
得於提起上訴後十日內向本院補提理由書（均須按他造當事人之人數附繕本）。
                                            書記官  鄧  智  惠
中       華       民       國   九  十    年    十一     月    八       日
                                                                        Ｋ


司法院資訊處製作；財團法人民間司法改革基金會備份。
